【裁判字號】    97,裁,3942
【裁判日期】    970814
【裁判案由】    虛報進口貨物
【裁判全文】
最  高  行  政  法  院  裁  定
                                      97年度裁字第3942號
上  訴  人  伸高貿易股份有限公司
代  表  人  甲○○
被 上訴 人  財政部基隆關稅局
代  表  人  乙○○
上列當事人間虛報進口貨物事件，上訴人對於中華民國97年4月
10日臺北高等行政法院96年度訴字第2185號判決，提起上訴，本
院裁定如下：
    主  文
上訴駁回。
上訴審訴訟費用由上訴人負擔。
    理  由
一、按對於高等行政法院判決之上訴，非以其違背法令為理由，
    不得為之，行政訴訟法第242條定有明文。依同法第243條第
    1項規定，判決不適用法規或適用不當者，為違背法令；而
    判決有同條第2項所列各款情形之一者，為當然違背法令。
    是當事人對於高等行政法院判決上訴，如依行政訴訟法第24
    3條第1項規定，以高等行政法院判決有不適用法規或適用不
    當為理由時，其上訴狀或理由書應有具體之指摘，並揭示該
    法規之條項或其內容；若係成文法以外之法則，應揭示該法
    則之旨趣；倘為司法院解釋或本院之判例，則應揭示該判解
    之字號或其內容。如以行政訴訟法第243條第2項所列各款情
    形為理由時，其上訴狀或理由書，應揭示合於該條項各款之
    事實。上訴狀或理由書如未依此項方法表明，或其所表明者
    與上開法條規定不合時，即難認為已對高等行政法院判決之
    違背法令有具體之指摘，其上訴自難認為合法。
二、本件上訴人對於高等行政法院判決上訴，主張：「上訴人於
    民國93年8月5日10時57分即向被上訴人報備進口貨物誤裝、
    申請退運在案，並於事後補送文件，應屬有效。且該報備函
    係以誤裝貨物整櫃331件為報備基礎，是上訴人既報備並申
    請整櫃退運情事在先，被上訴人應准予免罰並辦理退運手續
    ；原判決認上開報備函部分有效、部分無效，原判決不合情
    理。又國外廠商係上訴人買賣契約之相對人，其作業疏忽誤
    裝貨物之過失，實非上訴人可以掌控；原判決認上訴人應為
    出口商之過失負責，顯有法則適用不當之違法」等情，據為
    指摘原判決違背法令之事由。但原判決已在理由欄中詳細說
    明，其報備內容不及於本案裁罰對象之進口貨物之心證形成
    理由（判決書第9頁(二)以下所述），且國內進口商對其國外
    出口商輸入我國國內之物品負有查明報驗之義務，乃為現今
    司法實務上普遍採擇之法律見解，在此情況下，前開上訴理
    由，無非係就原審取捨證據、認定事實之職權行使，指摘其
    為不當，並就原審已論斷者，泛言未論斷，或就原審所為論
    斷，泛言其論斷矛盾，而非具體表明合於不適用法規、適用
    法規不當、或行政訴訟法第243條第2項所列各款之情形，難
    認對該判決之如何違背法令已有具體之指摘。依首開規定及
    說明，應認其上訴為不合法。
三、據上論結，本件上訴為不合法。依行政訴訟法第249條第1項
    前段、第104條、民事訴訟法第95條、第78條，裁定如主文
    。
中    華    民    國    97    年    8     月    14    日
                    最高行政法院第一庭
                        審判長法官  鄭  淑  貞
                              法官  林  茂  權
                              法官  吳  慧  娟
                              法官  鄭  小  康
                              法官  帥  嘉  寶
以  上  正  本  證  明  與  原  本  無  異
中    華    民    國    97    年    8     月    18    日
                              書記官  莊  俊  亨


司法院資訊處製作；財團法人民間司法改革基金會備份。
